【裁判字號】    91,抗,794
【裁判日期】    920128
【裁判案由】    偽造文書等
【裁判全文】
臺灣高等法院刑事裁定                              九十一年度抗字第七九四號
    抗  告  人
    即 自訴 人  乙○○    男.
                丙○○    男  .
    被      告  甲○○    住台北市○○街○段六號
右抗告人因自訴被告偽造文書案件，不服台灣台北地方法院中華民國九十一年十一月
二十七日裁定（九十年度自字第五六五號），提起抗告，本院裁定如左：
    主  文
抗告駁回。
    理  由
一、原裁定意旨略以：
  (一)自訴意旨略以：被告甲○○為最高法院庭長，在該院民國八十九年度台聲字第五
    五０號裁定稱，再審「依民事訴訟法第五百零七條準用第五百條第一項及第二項
    之規定，應自裁定確定時起三十日之不變期間內為之」，此言因沒有聖旨附卷，
    算土皇帝亂言，依法無據，被告甲○○所言依法應核對再審狀始可，因抗告人即
    自訴人乙○○、丙○○ (下稱自訴人) 沒有以民事訴訟法第五百條第一項、第二
    項請求再審；自訴人對八十四年台聲字第一八一號於八十九年四月十五日提起再
    審，於「丙欄第二項確係以民事訴訟法第五百條第三項再審」，被告尚未如何消
    滅證據附卷以此被告惡性無比賊妄為權限外偽造文書罪行，被告審判長無法將民
    事訴訟法第五百條第三項及再審狀消滅之相關文件附卷其妄為算垃圾作業竊奪私
    權偽造文書請懲其刑云云。
  (二)自訴人聲請再審之最高法院八十四年台聲字第一八一號裁定，係於八十四年五月
    十二日送達自訴人，自訴人等遲至八十九年四月十七日始具狀聲請再審，經被告
    擔任審判長之最高法院，組成合議庭受理後，認為自訴人聲請再審已逾越法定聲
    請再審之三十日不變期間，乃從程序上予以駁回。足見被告於審理自訴人聲請再
    審案件，係依其所調查之證據，適用法律所為之判斷，並據此判斷製作裁判書類
    。而法官本於調查證據，認定事實，所形成之心證，以製作裁判書，係法官之職
    權，雖當事人可於聲請書中主張其應適用之法條，惟此一主張僅供法官調查證據
    及審判時之參考，對法官並無拘束力，法官應依調查證據及法律確信，主動適用
    法律而為正確之裁判。本件自訴人指訴被告於裁判時，未引用其於再審聲請狀中
    所引用之法條，即認被告有偽造文書罪嫌，顯係誤認法律，本件被告所為裁判並
    無登載不實之情事，又無犯罪之故意，核與刑法第二百十三條之規定不符。此外
    ，又查無其他積極證據，足資證明被告有何偽造文書之犯行，犯罪嫌疑自屬不足
    ，本件有刑事訴訟法第二百五十二條第十款之情形，其自訴應予駁回。
二、抗告意旨略以：原訴狀全部法律行為及法律關係皆予以引用，而被告係垃圾裁定
    生產者，無法將其消滅證據附卷，原垃圾裁定偽造文書非權限所許，即共同宣誓
    摔掉法際權及抗訴抗辯權確定，算司法形象腐化消滅，使當事人依法執回一切逕
    行權。依上開法律關係依法消滅各該偽文，讓 (釀) 當事人各該訴狀恢復原法律
    行為確定，若被告與垃圾裁定不服，應三十日內提出濫行特權憑證，否則如主張
    死定千古云云。
三、按法院或受命法官，得於第一次審判期日前，訊問自訴人、被告及蒐集或調查證
    據，於發現案件係民事或利用自訴程序恫嚇被告者，得曉諭自訴人撤回自訴；又
    第一項訊問及調查結果，如認為案件有第二百五十二條至第二百五十四條之情形
    者，得以裁定駁回自訴，刑事訴訟法第三百二十六條第一項、第三項分別定有明
    文。次按刑法第二百十三條之公務員登載不實事項於公文書罪，須公務員明知為
    不實事項而登載於職務上所執掌之公文書，且足以生損害於公眾或他人始足當之
    。
四、經查：法官依其所調查之證據，認定事實，適用法律，並據此製作裁判書類，為
    憲法賦予法官之職權。當事人於訴訟進行中，雖得主張法律關係所應適用之法條
    及表達法律上之意見，惟該等主張及意見僅供法官認事用法之參考，對於法官並
    無適用與否之拘束力。本件自訴人乙○○等聲請再審之最高法院八十四年台聲字
    第一八一號裁定，係於八十四年五月十二日送達自訴人，自訴人遲至八十九年四
    月十七日始具狀聲請再審，經被告擔任審判長之最高法院，組成合議庭受理後，
    認為自訴人聲請再審已逾越法定聲請再審之三十日不變期間，乃本其調查後所得
    法律上確信之見解，以最高法院八十九年度台聲字第五五０號裁定予以程序駁回
    。被告係本其法律上確信見解，而為前開裁定，雖未引用自訴人於再審聲請狀上
    所引用之法條，然非明知為不實之事項而登載於職務上所執掌之公文書，被告之
    行為自不該當刑法第二百十三條之偽造文書罪。
五、原法院認被告並無偽造文書之情事，所為與刑法第二百十三條之規定不符，復無
    其他積極證據，足資證明被告有何偽造文書之犯行，其犯罪嫌疑自屬不足，依刑
    事訴訟法第二百五十二條第十款之規定，裁定駁回自訴人之自訴，經核認事用法
    均無違誤。自訴人引用原審之卷證資料，仍執前詞提起抗告，核無理由，應予駁
    回。
據上論斷，應依刑事訴訟法第四百十二條，裁定如主文。
中      華      民      國       九十二       年    一    月  二十八    日
                                 臺灣高等法院刑事第五庭
                                     審判長法  官  曾  德  水
                                           法  官  楊  貴  雄
                                           法  官  蘇  素  娥
右正本證明與原本無異。
不得再抗告。
                                           書記官  何  閣  梅
中      華      民      國       九十二       年    一    月  二十八    日


司法院資訊處製作；財團法人民間司法改革基金會備份。
